臺灣高雄地方法院民事裁定
108年度消債更字第52號
聲  請  人  歐姵君即歐美珍
0000000000000000

0000000000000000

代  理  人  王芊智律師
上列當事人因消費者債務清理事件聲請更生，本院裁定如下：
    主  文
聲請人歐姵君即歐美珍自民國一百零八年七月二十九日下午四時
起開始更生程序。
命司法事務官進行本件更生程序。
    理  由
一、本件聲請意旨略以：伊無力清償債務，曾向本院聲請前置調
    解，因無還款能力而於民國108年1月23日調解不成立，因聲
    請人有不能清償債務或有不能清償之虞，復未經法院裁定開
    始清算程序或宣告破產，爰依法聲請准予裁定更生等語。
二、按債務人不能清償債務或有不能清償之虞者，得依本條例所
    定更生或清算程序，清理其債務。債務人無擔保或無優先權
    之債務總額未逾新臺幣（下同）1,200萬元者，於法院裁定
    開始清算程序或宣告破產前，得向法院聲請更生。法院開始
    更生程序之裁定，應載明其年、月、日、時，並即時發生效
    力。法院裁定開始更生或清算程序後，得命司法事務官進行
    更生或清算程序，必要時得選任律師、會計師或其他適當之
    自然人或法人一人為監督人或管理人。消費者債務清理條例
    第3條、第42條第1項、第45條第1項及第16條第1項分別定有
    明文。
三、經查：
  ㈠聲請人所主張上開事實，業據其提出財產及收入狀況說明書
    （108年度司消債調字第9號卷，下稱調卷，第2頁）、債權
    人清冊（調卷第3頁）、財團法人金融聯合徵信中心前置協
    商專用債權人清冊（調卷第5至6頁）、財政部高雄國稅局10
    5年及106年度綜合所得稅各類所得資料清單及總歸戶財產查
    詢清單（調卷第7至9頁）、收入切結書（調卷第10頁）、勞
    工保險被保險人投保資料表（調卷第11頁）、戶籍謄本（調
    卷第12頁）、中低收入戶證明書（調卷第16頁）、信用報告
    （本案卷第22頁）、商業保險投保資料查詢結果表（本案卷
    第24頁）等在卷可參。
  ㈡次查，聲請人於106年及107年度申報所得均為0元，惟其自陳
    聲請更生前2年內有打零工之薪資所得共216,000元，名下有
    1996年出廠之中華汽車1部，勞工保險投保單位為高雄縣磚
    瓦製造職業工會。又聲請人自陳為臨時工，現於「八方雲集
    」擔任洗碗工，以時薪120元計，每月收入約為9,600元，另
    兼職打掃工作，以半日500元計，每月約打掃2次，收入為1,
    000元，其成年長子未給付扶養費等情，此有上開綜合所得
    稅各類所得資料清單、財產歸屬清單、勞工保險被保險人投
    保資料表、收入切結書及本院依職權調閱107年度稅務電子
    閘門財產所得調件明細表在卷可參（調卷第7至11頁）。則
    在查無聲請人有其他收入來源之情形下，佐以其106、107年
    度均無申報所得紀錄，且已出具收入切結書，本院即以其切
    結每月收入10,000元作為核算其現在償債能力之基礎。
  ㈢關於聲請人個人日常必要支出部分，聲請人陳稱其租屋獨居
    ，每月房租5,000元以現金支付，此有房屋租賃契約書在卷
    可稽（調卷第13至15頁）。按債務人必要生活費用，以最近
    一年衛生福利部或直轄市政府所公告當地區每人每月最低生
    活費一點二倍定之，本條例第64條之2第1項定有明文。本院
    參酌衛福部社會司所公告108年度高雄市最低生活費標準為1
    3,099元，則聲請人每月生活所必需除有特殊情形並有證據
    證明者外，自宜以此數額之1.2倍即15,719元為度，始得認
    係必要支出。又上開最低生活費用之標準，係照當地最近1
    年平均每人消費支出60％，依其基準之家庭收支調查報告調
    查表格式所示有關經常性支出之調查項目，其原即包括利息
    支出、食品、衣著、房租及水費、電費、醫療保健、交通、
    娛樂、教育等基本生活需求。本院認在聲請人未能立證證明
    其有其他特殊需求之情形下，其個人必要生活費用即應以此
    為限度。
四、綜上所述，以聲請人現每月收入10,000元為其償債能力基準
    ，扣除個人必要生活費後即可能出現超支情形，惟其自陳願
    撙節支出，以每月還款1,000元為更生清償方案（見本案卷
    第18頁），而聲請人目前負債總額為8,045,252元（參債權
    人清冊），以聲請人每月所餘按月攤還結果，需約670年（
    計算式：8,045,252÷1,000÷12＝670.4）始能清償完畢，應認
    其已不能清償債務。此外，聲請人無擔保或無優先權之債務
    總額未逾1,200萬元，且無本條例第6條第3項、第8條或第46
    條各款所定駁回更生聲請之事由存在，則聲請人聲請更生為
    有理由，應予准許，爰命司法事務官進行本件更生程序。
五、依本條例第11條第1項、第45條第1項，裁定如主文。
中　　華　　民　　國　　108 　年　　7 　　月　　29　　日
                  民事庭　法　官　沈建興
以上正本係照原本作成。
本裁定不得抗告。
中　　華　　民　　國　　108 　年　　7 　　月　　29　　日
                          書記官  胡美儀